# 新准则下，在实务中用什么方法来界定购建支出占用了一般借款？

提问人：tony868lamy 时间：2011-08-07 12:52:52
（先假设没专门借款，只有一般借款的前提下）？财政部、证监会等相关部门是否有明文规定？

回答人：chenyiwei
没有明确规定。这个问题即使是在IFRS下也是难题。 IAS 23.11：It may be difficult to identify a direct relationship between particular borrowings and a qualifying asset and to determine the borrowings that could otherwise have been avoided. Such a difficulty occurs, for example, when the financing activity of an entity is co-ordinated centrally. Difficulties also arise when a group uses a range of debt instruments to borrow funds at varying rates of interest, and lends those funds on various bases to other entities in the group. Other complications arise through the use of loans denominated in or linked to foreign currencies, when the group operates in highly inflationary economies, and from fluctuations in exchange rates. As a result, the determination of the amount of borrowing costs that are directly attributable to the acquisition of a qualifying asset is difficult and the exercise of judgement is required.证监会为了遏制利用一般借款资本化操纵利润，在《关于做好与新会计准则相关财务会计信息披露工作的通知》（证监发[2006]136号）中规定： （七）严格区分各类收益性支出和资本性支出。 上市公司应根据其业务情况和资金实际使用情况，谨慎确定借款费用资本化的资产范围。对于涉及一般借款的借款费用资本化，应由公司董事会审查并做出决议。上市公司应按照财务会计信息披露规范的要求，在财务报表附注中充分披露借款费用资本化的范围、期间以及金额，不得将不符合资本化条件的借款费用予以资本化。